【裁判字號】    95,易,2457
【裁判日期】    951117
【裁判案由】    竊盜
【裁判全文】
臺灣臺北地方法院刑事判決              95年度易字第2457號
公  訴  人  臺灣臺北地方法院檢察署檢察官
被      告  甲○○
                    （現羈押在臺灣臺北看守所）
上列被告因竊盜案件，經檢察官提起公訴（95年度偵字第20739
號），本院判決如下：
    主  文
甲○○竊盜，累犯，處有期徒刑壹年。
    事  實
一、甲○○前有多次竊盜及麻藥、毒品等前科，最後一次於民國
    93年間因竊盜案件，經臺灣士林地方法院於94年7月13日以9
    4年度易字第52號判處有期徒刑10月確定，甫於95年5月19日
    因縮刑執行完畢出監。惟因左眼失明，家庭環境不允許，僅
    國小畢業，服刑出監後工作極不穩定，收入不敷維持日常基
    本生活，為竊取財物變賣，乃鋌而走險，基於為自己不法所
    有之意圖，於95年9月23日上午10時40分許，騎乘朋友所有
    車號YFJ-631號重型機車，至台北縣石碇鄉○○村○○路9號
    「無極天濟寺」地下室，徒手竊取該寺所有電線8捆（重約5
    0公斤，市價約新台幣1萬5千元），得手後以機車載送贓物
    離開之際，為該寺廟祝乙○○發現，即時報警當場查獲並扣
    得電線8捆，而悉上情。
二、案經台北縣政府警察局新店分局報請臺灣臺北地方法院檢察
    署檢察官偵查起訴。
    理  由
壹、程序方面：
    查被告甲○○對於公訴人所提出如起訴書所列之證據資料，
    均同意作為證據，本院審酌該等言詞供述及書面作成時之情
    況，並無不宜作為證據之情事，依刑事訴訟法第159條之5第
    1項規定（見95年11月7日審判筆錄第2頁），得作為證據。
貳、實體方面：
一、上揭事實，業經被告迭於偵查及本院審理中自白不諱（見偵
    查卷第9頁、本院95年11月7日審判筆錄第2頁），核有證人
    乙○○於警詢指證被告以機車載送之電線8捆均係無極天濟
    寺所有財物等語在卷（見偵查卷第11、12頁），及員警現場
    採證照片8幀、車號YFJ-631號重型機車之車籍作業系統-查
    詢認可資料、贓物認領保管單可稽（見偵查卷第28至32頁）
    。本件事證明確，被告竊盜犯行堪以認定，應予依法論科。
二、核被告所為，係犯刑法第320條第1項之竊盜罪。被告前於94
    年間因竊盜案件，經臺灣士林地方法院於94年7月13日以94
    年度易字第52號判處有期徒刑10月確定，甫於95年5月19日
    因縮刑執行完畢出監，有臺灣高等法院被告前案紀錄表可考
    ，其受有期徒刑之執行完畢，5年以內故意再犯本件有期徒
    刑以上之罪，為累犯，應依刑法第47條第1項之規定，加重
    其刑。爰審酌被告前有多次竊盜及麻藥、毒品等前科，素行
    並非良好，有上開前案紀錄表足參，犯後自始坦承不諱，被
    竊電線8捆均經廟祝具狀領回，且被告僅有國小畢業之教育
    程度，左眼失明逾40年之久，有犯罪前科，出監後未能獲得
    社會提供適當之生活協助，謀職困難，父母已逝，欠缺好的
    家庭影響力協助回歸更生，維持基本生計艱困，及前次竊盜
    犯行之科刑等一切情狀，量處如主文所示之刑，以資懲儆。
三、被告前有多次竊盜前科，本件竊盜案件又是於95年5月19 日
    執畢出監後僅4月左右所犯，有臺灣高等法院被告前案紀錄
    表可憑，然究之被告先前各次竊盜行為之時間，分別為第1
    次63年間，第2次82年間，第3次88年間，第4次93年間，各
    次竊盜犯行之間隔均非短暫，且被告左眼失明，受教育程度
    低下，在心理、身體及智識程度均顯不如通常一般人，家庭
    及社會又無法提供適當有效的生活扶助之下，多次行竊，毋
    寧是低下階層之生存悲歌，觸法行為固應接受法律制裁，但
    以此論斷有犯罪習慣或品性惡劣，從公平正義之角度而言，
    難認公允。又檢察官就科刑範圍，雖得表示意見，然依刑事
    訴訟法第289條第3項之規定，應於法院依同條第289條第1、
    2項為調查證據及辯論完畢後，始得為之。立法目的莫非在
    使當事人有機會科刑資料事項，並表示意見之機會（刑事訴
    訟法第288條第4項參照），檢察官並無於提起公訴時，逕在
    起訴書內具體求刑之正當法律權源。因此，本件起訴書所謂
    ：「被告前已多次犯竊盜罪，此有本署刑案資料查註紀錄表
    附卷可稽，甫於95年5月19日執行完畢，隨即再犯本件竊盜
    犯行，足見被告具有犯罪之習慣，仍不思改過遷善，其品行
    惡劣，僅藉刑之執行實不足以徹底根絕惡性，請依竊盜犯贓
    物犯保安處分條例第3條第1項之規定，併予諭知應於刑之執
    行前令入勞動場所強制工作，以資懲儆」等語，本院自不受
    其拘束。而擔當公訴之檢察官於本院行辯論程序後，對於被
    告科刑範圍，並表示「無意見」（見本院95年11月7日審判
    筆錄第6頁），且考之改正本件被告竊盜犯行之有效方法，
    在於提供適當之更生保護、就業機會及社會扶助，非賴強制
    工作以養成勞動習性，故尚無諭知強制工作之必要。
據上論斷，應依刑事訴訟法第299條第1項前段，刑法第320條第1
項、第47條第1項，刑法施行法第1條之1第1項，判決如主文。
本案經檢察官蕭方舟到庭執行職務
中    華    民    國    95    年    11    月    17    日
                  刑事第十庭    審判長法  官  吳秋宏
                                      法  官  紀文惠
                                      法  官  林柏泓
以上正本證明與原本無異。
如不服本判決，應於判決送達後10日內，向本院提出上訴狀。
                                      書記官  惠  莊
中    華    民    國    95    年    11    月    20    日
附錄本案論罪科刑法條全文：
中華民國刑法第320條
（普通竊盜罪、竊佔罪）
一意圖為自己或第三人不法之所有，而竊取他人之動產者，為竊
  盜罪，處5年以下有期徒刑、拘役或5百元以下罰金。
二意圖為自己或第三人不法之利益，而竊佔他人之不動產者，依
  前項之規定處斷。
三前二項之未遂犯罰之。


司法院資訊處製作；財團法人民間司法改革基金會備份。
